【裁判字號】    92,簡上,536
【裁判日期】    921128
【裁判案由】    竊盜
【裁判全文】
臺灣高雄地方法院刑事判決                        九十二年度簡上字第五三六號
    上  訴  人  丁○○
    即  被  告
    輔  佐  人  丙○○
右列上訴人因竊盜案件，不服本院高雄簡易庭九十二年度簡字第二九八九號第一審判
決（聲請簡易判決處刑案號：臺灣高雄地方法院檢察署九十二年度偵字第一三八七七
號），提起上訴，本院管轄之第二審合議庭判決如左：
    主  文
上訴駁回。
丁○○緩刑貳年。緩刑期內付保護管束。
    事  實
一、丁○○基於意圖為自己不法所有之犯意，於民國九十二年六月十八日下午一時許
    ，在高雄市前鎮區○○○路之大樂賣場前，見陳惠美所有而交由乙○○使用之車
    號ＺＨＳ—三九二號輕型機車停放在該處，且鑰匙未取下，竟以該鑰匙啟動而竊
    取該機車，得手後，供己使用，嗣於同年月二十七日下午五時許，丁○○騎乘該
    機車，行經高雄市○○區○○路與永樂路口時，為警查獲。
二、案經高雄市政府警察局苓雅分局移送臺灣高雄地方法院檢察署檢察官聲請簡易判
    決處刑。
    理  由
一、右揭事實，業據上訴人於警詢、偵訊及本院審理時中自白明確，核與證人乙○○
    於警詢中證述情節相符，並有贓物認領保管收據一份可稽。本件事證已臻明確，
    上訴人之犯行洵堪認定，應依法論科。
二、核上訴人所為，係犯刑法第三百二十條第一項之竊盜罪。上訴人上訴意旨略以：
    上訴人係輕度智障之人，依刑事訴訟法第三十一條第一項規定，審判長應指定公
    設辯護人為其辯護，且依同法第三十五條第三項規定，應有得為其輔佐人之人或
    社工人員陪同在場，又原審判刑太重，上訴人經濟困難，無力負擔易科罰金，且
    現有發傳單之工作，爰請求宣告緩刑云云。然上訴人有輕度智障一節，固有中華
    民國殘障手冊一紙附於警卷可佐，惟其於警詢及偵訊中，對於警員之詢問及檢察
    官之訊問，均能完整回答，有警詢筆錄及偵訊筆錄在卷可稽，且於本院審訊時，
    意識清楚，應對正常，足見上訴人尚未達無法為完全陳述之程度，縱令原審未依
    刑事訴訟法第三十一條、第三十五條規定指定公設辯護人及輔佐人陪同，於法亦
    無不合。又原審以上訴人犯行明確，依刑法第三百二十條第一項之規定，依法判
    處拘役五十日，並諭知易科罰金之折算標準，經核認事用法尚無不合，量刑亦稱
    妥適，是上訴人之上訴為無理由，應予駁回。惟上訴人犯後已坦承犯行，態度良
    好，顯有悔意，且目前經濟欠佳，又其父丙○○亦當庭表示會加強教育上訴人，
    是本院綜合上情，認經此偵、審程序，上訴人當知所警惕，而無再犯之虞，故認
    前開所宣告之刑，以暫不執行為適當，爰併諭知緩刑二年。又上訴人平日思慮欠
    週，為免其再罹章觸法，有交由觀護人加強督導之必要，爰併依刑法第九十三條
    第一項之規定，宣告緩刑期內交付保護管束，以觀後效。
據上論斷，應依刑事訴訟法第四百五十五條之一第一項、第三項、第三百六十八條，
第三百七十三條，刑法第七十四條第一款、第九十三條第一項，判決如主文。
本案經檢察官甲○○到庭執行職務。
中      華      民      國     九十二    年     十一    月    二十八    日
                                  臺灣高雄地方法院刑事第六庭
                                      審判長法官    李政庭
        法官    何秀燕
                                            法官    蘇雅慧
右正本證明與原本無異。
不得上訴。
                                          書記官    林誠桂
中      華      民      國     九十二    年     十一    月    二十八    日
附錄本判決論罪科刑法條全文：
中華民國刑法第三百二十條
(普通竊盜罪、竊佔罪)
意圖為自己或第三人不法之所有，而竊取他人之動產者，為竊盜罪，處五
年以下有期徒刑、拘役或五百元以下罰金。
意圖為自己或第三人不法之利益，而竊佔他人之不動產者，依前項之規定
處斷。
前二項之未遂犯罰之。


司法院資訊處製作；財團法人民間司法改革基金會備份。
